臺灣板橋地方法院刑事判決　　　　　　　 96年度訴字第976號
公　訴　人　臺灣板橋地方法院檢察署檢察官
被　　　告　甲○○
上列被告因違反毒品危害防制條例案件，經檢察官提起公訴（96
年度毒偵字第835 號），本院判決如下：
    主  文
甲○○施用第一級毒品，累犯，處有期徒刑拾月，減為有期徒刑
伍月；扣案之注射針筒貳支沒收。又施用第二級毒品，累犯，處
有期徒刑伍月；減為有期徒刑貳月又拾伍日。所減之刑應執行有
期徒刑柒月，扣案之注射針筒貳支沒收。
    事  實
一、甲○○前於民國八十七年九月間因施用毒品案件，經裁定送
    觀察、勒戒後，認無繼續施用毒品之傾向，於八十七年十月
    十五日執行觀察、勒戒完畢釋放，並經臺灣板橋地方法院檢
    察署檢察官以八十七年度偵字第二一三０九號為不起訴處分
    在案。其又於同年十一月間因施用毒品案件，經裁定送觀察
    、勒戒及強制戒治，於八十八年六月一日停止強制戒治付保
    護管束，八十八年十二月十六日保護管束期滿而執行強制戒
    治完畢，此次施用毒品犯行並經檢察官提起公訴，由本院以
    八十八年度易字第四００四號判決判處有期徒刑六月確定，
    於九十年七月二十日易科罰金執行完畢。嗣再因施用第一級
    、第二級毒品案件，經本院分別以九十二年度訴字第一四二
    三號判決判處有期徒刑十月，及以九十二年度簡字第三八０
    八號判決判處有期徒刑六月確定，上開二罪經定應執行刑有
    期徒刑一年二月，於九十四年二月二十六日縮短刑期執行完
    畢。其另因犯竊盜罪，經本院以九十五年度簡字第五五二０
    號判決判處有期徒刑四月確定，於九十五年十一月二十四日
    易科罰金執行完畢。詎猶不知悔改，基於施用第一級毒品海
    洛因之犯意，於九十六年一月十七日，在臺北縣新莊市○○
    路六九四巷十八號二樓，以針筒注射之方式，施用海洛因一
    次。另基於施用第二級毒品甲基安非他命之未必故意，於九
    十六年一月十八日凌晨某時，在其真實姓名年籍不詳、綽號
    「阿泉」之友人位於臺北縣新莊市住處，以吸食甲基安非他
    命煙霧之方式，施用甲基安非他命乙次。嗣於九十六年一月
    十八日凌晨三時三十分許，在臺北縣林口鄉○○○街三十號
    前，因竊取他人財物為警當場逮捕，並在其身上扣得注射針
    筒二支，始循線查悉上情。
二、案經臺北縣政府警察局新莊分局移送臺灣板橋地方法院檢察
    署檢察官偵查起訴。
    理  由
甲、證據能力方面：
一、按被告以外之人於審判外之言詞或書面陳述，除法律有規定
    者外，不得作為證據，刑事訴訟法第一百五十九條第一項固
    有明定。惟被告以外之人於審判外之陳述，雖不符同法第一
    百五十九條之一至之四規定，但經當事人於審判程序同意作
    為證據，法院審酌該言詞陳述或書面作成時之情況，認為適
    當者，亦得為證據，且當事人、辯護人於法院調查證據時，
    知有第一百五十九條第一項不得為證據之情形，而未於言詞
    辯論終結前聲明異議者，視為有前項之同意，此亦據刑事訴
    訟法第一百五十九條之五規定甚明。
二、查卷附之臺灣檢驗科技股份有限公司九十六年二月七日濫用
    藥物尿液檢驗報告一份，以及臺北縣政府警察局新莊分局偵
    辦毒品案被移送者姓名及代碼對照表一紙，固屬審判外之陳
    述，惟被告甲○○於本院九十六年四月二十六日準備程序中
    ，已陳稱：「對證據能力沒有意見，同意引為審判期日調查
    之證據」等語明確，迄本院言詞辯論終結前，復未就上開證
    據之證據能力聲明異議，顯然已經同意將之作為證據，本院
    審酌上開證據並非違法取得，且檢驗報告係臺灣檢驗科技股
    份有限公司本於鑑定專業所作成，無證明力明顯過低之情形
    ，是均有證據能力。
乙、得心證之理由：
一、訊據被告承認前揭施用海洛因之犯行不諱，惟矢口否認曾施
    用甲基安非他命，辯稱：伊於九十六年一月十八日凌晨前往
    友人「阿泉」住處，「阿泉」在密閉之小房間內以燒烤方式
    施用甲基安非他命，伊可能因此不小心吸入二手煙霧云云。
    經查：
  (一)被告於九十六年一月十八日為警查獲後採集之尿液檢體，經
    臺灣檢驗科技股份有限公司以酵素免疫分析法初驗、氣相層
    析質譜儀法複驗之結果，呈嗎啡及甲基安非他命陽性反應，
    有臺灣科技股份有限公司九十六年二月七日出具之濫用藥物
    尿液檢驗報告一份（報告編號：ＣＨ／２００７／１１２２
    ２號）、臺北縣政府警察局新莊分局偵辦毒品案被移送者姓
    名及代碼對照表一紙在卷可稽（見偵查卷第十七頁、第三十
    二頁），復有注射針筒二支扣案可佐，足認被告自白施用海
    洛因之犯行與事實相符。
  (二)又按甲基安非他命經投與後，約百分之七十於二十四小時內
    自尿中排出，約百分之九十於九十六小時內自尿中排出，由
    於安非他命成分之檢出與其投與方式、投與量、個人體質、
    採尿時間與檢測儀器之精密度等諸多因素有關，惟其平均可
    檢出時限為九十六小時等情，為本院歷來辦理毒品案件職務
    上所知悉，並經行政院衛生署藥物食品檢驗局八十一年二月
    八日（８１）藥檢一字第００１１５６號函示明確。被告之
    尿液檢驗結果既呈甲基安非他命陽性反應，且該結果係以氣
    相層析質譜儀法確認而得，已足排除偽陽性反應之情形，足
    認被告在經警採尿前九十六小時內之某時點，確有施用甲基
    安非他命之犯行無訛。
  (三)被告雖辯稱：伊於九十六年一月十八日凌晨前往友人「阿泉
    」住處，「阿泉」在密閉之小房間內以燒烤方式施用甲基安
    非他命，伊可能因此不小心吸入二手煙霧云云。然按吸入甲
    基安非他命之二手煙，在文獻上雖尚無能否由尿液中檢出甲
    基安非他命反應之研究報告，惟若非長時間與吸毒者直接相
    向且存心大量吸入吸毒者所呼出之煙氣，以二手煙中可能存
    在之低劑量甲基安非他命，不致在尿液中檢驗出甲基安非他
    命反應，此為本院歷來辦理毒品案件職務上所知悉，法務部
    調查局亦有八十二年七月三十日（８２）院刑進字第１１６
    ９８號函可資參考，被告前揭尿液中檢出之甲基安非他命數
    值高達３７１０ｎｇ／ｍｌ，遠甚於判定呈甲基安他命陽性
    反應之衛生署公告數值５００ｎｇ／ｍｌ，足認被告絕非不
    小心誤吸他人之二手煙霧。被告於本院準備程序及審理時，
    復自承：「（為何尿液中有安非他命反應？）被查獲當天凌
    晨我與朋友一起在我朋友位於新莊市家裡，朋友綽號叫『阿
    泉』，我與他一起聊天，『阿泉』在那裡吸食安非他命，我
    吸到二手煙。」、「（對於鑑定機構認為吸食二手煙不會在
    尿液中呈現安非他命反應有無意見？）我和阿泉是在一個密
    不通風的房間裡，所以他的煙有時後會飄到我臉上。」、「
    （你知道阿泉所用的毒品就是安非他命？）我知道。」、「
    （你知道阿泉在用安非他命，為何不叫他出去或是不要用？
    ）因為我和他一起都是相約聊天，而且我自己有在用海洛因
    ，沒有立場講他。」、「（為何你自己也不離開？）因為我
    想我們是在聊天。」及「（所以你認為縱算你吸到他的安非
    他命也無所謂？）是的。因為我認為我現在已經沒有在用安
    非他命，只吸到他的煙，應該沒有關係。」等情，益見被告
    確已明知「阿泉」正在吸用甲基安非他命，竟仍與之同處一
    室，且認為縱算吸入甲基安非他命之煙霧亦無所謂，因此存
    心大量吸入，其主觀上有施用甲基安非他命之不確定故意，
    客觀上有施用甲基安非他命之犯行，均甚為明確。其辯稱係
    不小心吸到二手煙霧云云，洵屬卸責之詞，無足採信。
  (四)從而本案事證明確，被告犯行堪予認定。
二、論罪科刑：
  (一)核被告所為，係犯毒品危害防制條例第十條第一項之施用第
    一級毒品罪，及同條第二項之施用第二級毒品罪。其為施用
    而持有海洛因、甲基安非他命之低度行為，分別為施用之高
    度行為所吸收，均不另論罪。被告前因施用第一級、第二級
    毒品案件，經本院分別以九十二年度訴字第一四二三號判決
    判處有期徒刑十月，及以九十二年度簡字第三八０八號判決
    判處有期徒刑六月確定，上開二罪經定應執行刑有期徒刑一
    年二月，於九十四年二月二十六日縮短刑期執行完畢，另因
    犯竊盜罪，經本院以九十五年度簡字第五五二０號判決判處
    有期徒刑四月確定，於九十五年十一月二十四日易科罰金執
    行完畢之事實，有臺灣高等法院被告前案紀錄表一份在卷可
    考，其受有期徒刑之執行完畢，五年內故意再犯本件有期徒
    刑以上之罪，為累犯，應依法加重其刑。被告所施用之第二
    級毒品係「甲基安非他命」，業經前揭濫用藥物檢驗報告記
    載明確，另其施用甲基安非他命之時間乃九十六年一月十八
    日凌晨某時，復經本院審認如上，檢察官起訴書就前者誤載
    為「安非他命」，就後者僅泛指「九十六年一月十八日為警
    採尿前回溯九十六小時內之某時」，均稍有未洽，應予更正
    。又被告雖另於九十六年二月十日因施用海洛因，經本院以
    九十六年度訴字第一二六一號判決判處有期徒刑九月，於九
    十六年五月二十四日判決確定，有上開判決書電腦列印本及
    臺灣高等法院被告前案紀錄表一份在卷可考，惟被告於本院
    審理時，已供陳：「（九十六年一月十八日被抓到後，你都
    沒有想到悔改？）有，但因為後來心情不好，跟老婆吵架，
    有壓力，所以在隔了二個月後才又開始施用。我沒有成癮，
    如果有成癮會每天都用，但我不是。」等情明確，足認其於
    九十六年二月十日施用海洛因之犯行，與本案施用海洛因犯
    行乃犯意各別；至被告於九十五年八月二十六日因施用海洛
    因，經本院以九十五年度訴字第三七四六號判決判處有期徒
    刑八月，於九十六年三月二十六日判決確定乙節，距離本案
    施用海洛因之時間相隔已有五月，亦難認被告有何因成癮而
    反覆施用之犯意可言。故被告本案施用海洛因之犯行，均非
    前述二確定判決既判力效力所及，本院自得為實體判決，附
    此敘明。
  (二)爰審酌被告素行非端，前已因施用毒品案件，獲得不起訴處
    分之寬典，復迭經法院論罪科刑，均猶不知遠離毒害，顯然
    漠視法令之禁制，且虛詞掩飾施用甲基安非他命之犯行，惟
    坦承施用海洛因之犯後態度，暨其犯罪之動機、目的、手段
    、所生危害等一切情狀，分別量處如主文所示之刑。末查被
    告犯罪時間均在九十六年四月二十四日以前，且所犯之罪皆
    無中華民國九十六年罪犯減刑條例第三條所列情形，應依該
    條例第二條第一項第三款之規定，各減其刑期二分之一，並
    定其應執行刑。扣案之注射針筒二支，係被告所有供其施用
    海洛因之替代器具，業據被告於本院審理時供陳明確，爰依
    刑法第三十八條第一項第二款之規定宣告沒收。
  (三)被告於本院審理時，業已供陳：伊施用毒品並未成癮等情明
    確，本院復查無其他證據足認被告有何施用毒品成癮之情事
    ，故毋庸依刑法第八十八條規定諭知被告於刑之執行前入相
    當處所施以禁戒，附此敘明。
據上論斷，應依刑事訴訟法第二百九十九條第一項前段，毒品危
害防制條例第十條第一項、第二項，刑法第十一條前段、第四十
七條第一項、第五十一條第五款、第三十八條第一項第二款，中
華民國九十六年罪犯減刑條例第二條第一項第三款、第七條、第
十條，判決如主文。
本案由檢察官乙○○提起公訴，經檢察官溫祖德到庭執行職務。
中　　華　　民　　國　　96　　年　　7 　　月　　27　　日
                  刑事第十庭?審判長法?官  樊季康
                                    法?官  張筱琪
                                    法?官  劉元斐
上列正本證明與原本無異。
如不服本判決，應於判決送達後十日內向本院提出上訴狀 (應附
繕本) ，上訴於臺灣高等法院。
                                    書記官  郭玉芬
中　　華　　民　　國　　96　　年　　7 　　月　　27　　日
附錄本案論罪科刑所引法條：
毒品危害防制條例第十條：
施用第一級毒品者，處六月以上五年以下有期徒刑。
施用第二級毒品者，處三年以下有期徒刑。
